【裁判字號】    97,交訴,9
【裁判日期】    970613
【裁判案由】    過失致死
【裁判全文】
臺灣雲林地方法院刑事判決               97年度交訴字第9號
公  訴  人  臺灣雲林地方法院檢察署檢察官
被      告  丁○○
上列被告因過失致死案件，經檢察官提起公訴（96年度偵字第
6412號），被告於準備程序中就被訴事實為有罪之陳述，經告知
簡式審判程序意旨，並聽取當事人之意見後，本院合議庭裁定改
由受命法官獨任以簡式審判程序審理，判決如下：
    主  文
丁○○犯業務過失致人於死罪，處有期徒刑壹年貳月，緩刑伍年
，並應向指定之公益團體、地方自治團體或社區提供陸拾小時之
義務勞務。
    犯罪事實及理由
壹、程序事項：
    本件經被告丁○○於準備程序期日為有罪之陳述，經受命法
    官告知簡式審判程序之旨，並聽取當事人之意見後，本院認
    無不得或不宜改依簡式審判程序進行之處，爰依刑事訴訟法
    第273 條之1 第1 項，裁定由受命法官獨任進行簡式審判程
    序，則依據刑事訴訟法第273 條之2 、同法第159 條第2 項
    之規定，不適用傳聞法則有關限制證據能力之相關規定，合
    先敘明。
貳、實體事項：
一、構成犯罪事實：
    丁○○係「揚興通運股份有限公司」之營業用曳引車司機，
    以駕駛營業用曳引車載送砂石為業，為從事業務之人。於民
    國96年10月26日晚間，駕駛車牌號碼269-GS號營業用曳引車
    附掛車牌號碼13-GV 號拖車，沿雲林縣莿桐鄉○○路，由西
    向東方向行駛，於同日晚上8 時51分許，行經大美路21-10
    號前時，原應注意車前狀況，隨時採取必要安全措施，並應
    注意汽車在未劃設慢車道之雙向二車道行駛時，應在遵行車
    道內行駛，而依當時天候晴、夜間有照明、柏油路面乾燥、
    無缺陷、無障礙物、視距良好，並無不能注意之情事，竟疏
    未注意及此，因欲超越前車而貿然駛入對向車道，適對向有
    陳聖儒騎乘車牌號碼KDA-039 號重型機車搭載歐雅楨及楊順
    宇，亦沿大美路，由東向西方向行駛而來，丁○○因煞避不
    及，其所駕駛之營業用曳引車左前車頭遂與陳聖儒所騎乘之
    重型機車車頭發生碰撞，致陳聖儒、歐雅楨及楊順宇3 人人
    車倒地。陳聖儒因而受有左膝下30公分處截肢、左肩15公分
    撕裂傷、左側頸部5 公分撕裂傷、左手腕撕裂傷2 公分、左
    膝撕裂傷5 公分、臉部撕裂傷7 公分、左上肢與左下肢腫脹
    變形疑多處骨折、左側鎖骨開放性骨折、全身多處擦挫傷之
    傷害，經送醫急救無效，延至同日晚上9 時18分許，仍因出
    血性休克不治死亡；歐雅楨則受有頭部外傷及顱骨骨折之傷
    害，當場死亡；另楊順宇則受有頭部外傷及顱內出血之傷害
    ，當場死亡。丁○○於肇事後，隨即撥打電話報警，於犯罪
    未經發覺前，留於現場，並主動向到場處理員警承認其為肇
    事者，自首而接受裁判。
二、認定犯罪事實所憑之證據：
    上揭犯罪事實，業據被告丁○○於偵查及本院審理時坦承不
    諱，並經證人乙○○、丙○○、甲○○於偵查及本院審理時
    證述明確，且有現場及車損照片30張（相驗卷第6 頁至第20
    頁）、道路交通事故現場圖（相驗卷第39頁）、道路交通事
    故調查報告表(一)、(二)（相驗卷第40頁至第41頁）各1 紙附卷
    可稽。而被害人陳聖儒、歐雅楨及楊順宇確係因本件車禍受
    傷死亡，亦經檢察官督同檢驗員相驗屬實，製有勘驗筆錄（
    相驗卷第46頁至第47頁、第53頁）、臺灣雲林地方法院檢察
    署相驗屍體證明書（相驗卷第51頁至第52頁、第59頁）、臺
    灣雲林地方法院檢察署檢驗報告書各3 份（相驗卷第61頁至
    第92頁），並有被害人照片38張（相驗卷第97頁至第118 頁
    ）在卷可參。按汽車行駛時，駕駛人應注意車前狀況，並隨
    時採取必要之安全措施；次按汽車在未劃設慢車道之雙向二
    車道行駛時，均應在遵行車道內行駛；道路交通安全規則第
    94條第3 項、第97條第1 項第1 款分別訂有明文。被告於前
    揭時、地駕駛車輛應注意能注意而不注意上開規定，以致肇
    事，被告之行為自有過失。被害人確係因本件車禍受傷死亡
    ，已如前所述，是被告之過失行為與被害人死亡結果間應具
    有相當因果關係，至為灼然。綜上所述，本件事證明確，被
    告犯行應堪認定。
三、論罪科刑之理由：
  (一)被告丁○○係「揚興通運股份有限公司」之營業用曳引車司
    機，以駕駛營業用曳引車載送砂石為業，為從事業務之人。
    是核被告所為，係犯刑法第276 條第2 項之業務過失致人於
    死罪。被告以1 過失行為同時造成3 被害人死亡，係以1 行
    為觸犯數罪名之想像競合犯，應依刑法第55條前段規定，從
    1 重之業務過失致人於死罪處斷。被告於車禍發生後，在偵
    查犯罪職權之公務員查知犯人前，即主動撥打電話報警，並
    向到場警員坦承肇事，自首而接受審判等情，有雲林縣警察
    局指揮中心受理110 報案紀錄單及雲林縣警察局斗六分局道
    路交通事故肇事人自首情形紀錄表（相驗卷第3 頁、第43頁
    ）1 份在卷可佐，併予依法減輕其刑。
  (二)爰審酌被告前於95年間已有業務過失傷害案件紀錄，有臺灣
    高等法院被告前案紀錄表1 份在卷可參，不知更加謹慎小心
    駕駛，猶因自己嚴重過失行為，造成本件車禍，及其就本件
    車禍發生之過失程度，被害人共有3 人，犯罪後已與被害人
    家屬達成和解，賠償被害人家屬因此所受之傷痛，犯後自警
    詢、偵查迄至本院審理終結時，均坦承犯行，態度良好等一
    切情狀，量處如主文所示之刑。另被告前未曾因故意犯罪受
    有期徒刑以上刑之宣告，有臺灣高等法院被告刑案資料查註
    紀錄表1 份在卷可參，本院認被告經此偵、審程序後，應知
    所警惕，信無再犯之虞，因認其所宣告之刑，以暫不執行為
    適當，併予宣告緩刑5 年，並同時宣告於緩刑期內向指定之
    公益團體、地方自治團體或社區提供60小時之義務勞務，以
    啟自新。至於被告究應向何公益團體、地方自治團體或社區
    提供義務勞務，屬執行之問題，應由執行檢察官斟酌全案情
    節及各公益團體、地方自治團體或社區之需求，妥為指定，
    併予敘明。
四、適用之法律：
    (一)刑事訴訟法第273 條之1 第1 項、第299 條第1 項前段。
    (二)刑法第276 條第2 項、第55條前段、第62條前段、第74條
      第1 項第1 款、第2 項第5 款。
    (三)刑法施行法第1 條之1 第1 項、第2 條前段。
本案經檢察官梁義順到庭執行職務。
中    華    民    國    97    年    6     月    13    日
                  刑事第二庭  法  官  廖淑華
以上正本證明與原本無異。
如不服本判決，應於判決收受後10日內，向本院提出上訴狀（須
附繕本）。
                              書記官  張菀純
中    華    民    國    97    年    6     月    13    日
附錄本案論罪科刑法條全文：
刑法第276 條：（過失致死罪）
因過失致人於死者，處2 年以下有期徒刑、拘役或2 千元以下罰
金。
從事業務之人，因業務上之過失犯前項之罪者，處5 年以下有期
徒刑或拘役，得併科3 千元以下罰金。


司法院資訊處製作；財團法人民間司法改革基金會備份。
